# 在建工程试生产期间产品收入

提问人：mm126 时间：2019-03-19 16:39:56
请教陈版：试生产期间，公司接受委托加工收取的加工费计入收入还是冲减在建工程？

回答人：chenyiwei
理论上，尚未达到预定可使用状态之前的试生产收益应冲减在建工程成本。
请关注该项受托加工是否仍属于 “试生产” 的合理范畴，是否以试生产名义在进行商业化生产，合理确定达到预定可使用状态和转固的时间。